# 模拟报表的编制请教陈版

提问人：wjcpa9568 时间：2013-08-15 10:51:55
1  编制设立以前年份会计报表的会计主体是以改制方案确定的公司架构为前提，按报告期各年实际存在的该公司架构各构成实体进行编制. 案例,某公司2013-4新设成立,可比期间的资产¥利润表¥流量表是否需模拟? 如何模拟 2 在 2001 年发布的《证券公司从事股票主承销业务有关问题的指导意见》（证监发[2001]48号）中关于同一控制下企业合并的规定,由于新准则的颁布而不一致, 案例,对最后一期的截止日在2007-01-01之后的申报财务报表而言，应按照新企业会计准则的同一控制下的规定执行,对吧? 3  如果在报告期内发生吸收合并的，是否已说明设立以前年份会计报表在合并基准日前按原公司架构编制、在合并基准日后按合并后公司架构进行编制的? 案例, 2012年 12 月 31 吸收合并原100%控股子公司到母公司, 合并报表如何编制? 先谢了.

回答人：chenyiwei
你所引用的《证券公司从事股票发行主承销业务有关问题的指导意见》（证监发[2001]48号），已被《关于废止部分证券期货规章的决定（第十批）》（证监会公告[2010]36号）宣布废止。因此不应再引用该文件中的规定。并且你所引用的规定与现行的会计准则有较大冲突，凡是有冲突的地方，都应按照现行会计准则的规定执行。 目前IPO中以模拟方式编制申报财务报表的情况已经非常罕见，近年来主要是见于一些大型国有企业和重要国有文化企业的改制上市中。具体处理方式可查阅其招股说明书了解。

提问人：wjcpa9568 时间：2013-08-19 09:22:05
请问现在依据的是哪些文件

回答人：chenyiwei
关于备考报表的具体编制方法并无专门规定， 2001 ～ 2002 年期间曾经有过一些征求意见稿，可以参考一下。但是如果与现行会计准则有冲突的，应以现行会计准则规定为准。